# 刚成立公司所得税费用与会计利润关系

提问人：树梢新月弯弯 时间：2016-11-25 18:00:40
刚成立公司所得税费用与会计利润关系。当期无坏账，只有费用发生，营业利润为-80万。当期的所得税费用应该是 0 吧。所以不适用这个逻辑关系吧？

回答人：chenyiwei
逻辑关系仍成立。如果没有就该亏损确认递延所得税资产才会导致所得税费用为零，所以“未确认递延所得税资产的可抵扣亏损”项目是有金额的。

提问人：树梢新月弯弯 时间：2016-11-25 19:25:43
写调整的时候就写：借：递延所得税资产 20 万 贷：递延所得税费用 20 万。 可是当期亏损不是可以不计提递延所得税资产么？

回答人：chenyiwei
你如果没有确认递延税资产，则在“本期未确认递延所得税资产的可抵扣暂时性差异或可抵扣亏损的影响”里填 20 万；如果确认了，则所得税费用合计就是－ 20 万，无特殊调整项目。